臺灣高等法院臺中分院刑事裁定　　　　 96年度交抗字第271號
抗　告　人
即受處分人　甲○○
上列抗告人因聲請異議案件，不服臺灣臺中地方法院中華民國96
年3月8日裁定（96年度交聲字第211號），提起抗告，本院裁定
如下：
    主  文
抗告駁回。
    理  由
一、原處分機關裁決意旨略以：抗告人即受處分人甲○○於民國
    九十四年五月十二日三時六分許，酒後駕駛車牌一七七—NK
    號營業一般小客車，行經臺中市○○○路時為警酒測，因酒
    精濃度超過標準之違規，經臺中市警察局交通隊逕行舉發，
    爰依違反道路交通管理處罰條例第三十五條第一項第一款規
    定裁處罰鍰新臺幣（下同）五萬七千元，並吊扣駕照十二個
    月，逾期則依裁決書處罰主文裁處等語。原審法院則以，抗
    告人逾期提出異議，駁回抗告人之異議。
二、抗告意旨略以：伊下班回家，在家喝了一瓶米酒，隔壁鄰居
    報警說伊車子撞倒她的車，然伊將車停放在家門口後並未開
    車上路，並未酒後駕車等語。
三、按受處分人，不服道路交通管理處罰條例第八條主管機關所
    為之處罰，得於接到裁決書之翌日起二十日內，向管轄之地
    方法院聲明異議；交通法庭認聲明異議不合法律上之程式或
    其異議權已喪失者，應以裁定駁回之，道路交通管理處罰條
    例第八十七條第一項、道路交通案件處理辦法第十八條前段
    定有明文規定。次按處理違反道路交通管理事件，有關文書
    送達之程序，依行政程序法之規定，違反道路交通管理事件
    統一裁罰基準及處理細則第五條定有明文。再按送達，於應
    受送達人之住居所、事務所或營業所為之。但在行政機關辦
    公處所或他處會晤應受送達人時，得於會晤處所為之。應受
    送達人有就業處所者，亦得向該處所為送達；於應送達處所
    不獲會晤應受送達人時，得將文書付與有辨別事理能力之同
    居人、受雇人或應送達處所之接收郵件人員。應受送達人或
    其同居人、受雇人、接收郵件人員無正當理由拒絕收領文書
    時，得將文書留置於應送達處所，以為送達；送達，不能依
    前二條規定為之者，得將文書寄存送達地之地方自治或警察
    機關，並作送達通知書兩份，一份黏貼於應受送達人住居所
    、事務所、營業所或其就業處所門首，另一份交由鄰居轉交
    或置於該送達處所信箱或其他適當位置，以為送達。前項情
    形，由郵政機關為送達者，得將文書寄存於送達地之郵政機
    關。寄存機關自收受寄存文書之日起，應保存三個月，行政
    程序法第七十二條第一項、第二項、第七十三條第一項、第
    三項、第七十四條分別訂有明文。經查：本件受處分人甲○
    ○之戶籍地址為臺中市西屯區○○○路二八四巷二號，此有
    受處分人之個人基本資料查詢結果一份附卷可稽，抗告人於
    抗告狀上亦載明，伊實際上住於該址；本件交通部公路總局
    臺中區監理所臺中監理站上開裁決書，於九十四年八月四日
    作成後，委由郵政機關送達至受處分人之前揭戶籍地，因未
    會晤受處分人本人，亦無受領文書之同居人、受雇人或應送
    達處所知接收郵件人員，即於九十四年八月九日將該通知單
    寄存在送達地之臺中公益路郵局，並作送達通知書二份，一
    份黏貼於應受送達人住居所門首，另一份置於該送達處所信
    箱內，以為送達，此有交通部公路總局臺中區監理所臺中監
    理站裁決書暨送達證書回證一紙在卷可稽，是前開裁決書已
    合法寄存送達，縱應受送達人實際上未領取郵件，惟此仍不
    影響原已發生之送達效力。而本件受處分人遲至九十六年二
    月二十七日始具狀提出聲明異議，此有蓋有監理單位收文章
    之聲明異議狀及交通部公路總局臺中區監理所對違反道路交
    通管理事件不服裁決聲明異議案件移送書各一份在卷可參，
    揆諸前揭法條之說明，是本件抗告人聲明異議顯已逾越前揭
    二十日之不變期間，其異議自不適法，原審裁定因而駁回其
    異議，於法並無違背，本件抗告為不合法，應予駁回。
四、本件既因逾期異議，致程序不合法，本院自無權就抗告意旨
    所指，其是否確有酒後駕車等實體事項為審酌，併予敘明。
五、據上論結，應依道路交通案件處理辦法第十八條，刑事訴訟
    法第四百十一條，裁定如主文。
中　　華　　民　　國　　96　　年　　4 　　月　　19　　日
            刑事第四庭    審判長法　官  洪  耀  宗
                                法　官  江  德  千
                                法　官  劉  登  俊
上列正本證明與原本無異。
不得再抗告。
                                書記官  粘  銘  環
中　　華　　民　　國　　96　　年　　4 　　月　　20　　日
